# 请教陈版，关于新租赁准则下财务费用列报问题

提问人：一颗土豆球 时间：2020-01-13 16:28:54
请教陈版，新租赁准则下本期确认的财务费用，是否应在利润表项目中财务费用——利息费用体现？

回答人：chenyiwei
是，对不满足资本化条件的与租赁负债相关的利息，也是列入“财务费用——利息收入”。